臺灣板橋地方法院刑事判決　　　　　　　　　　　　九十一年度交簡上字第三七號
　　上　訴　人　臺灣板橋地方法院檢察署檢察官
　　被　　　告　乙○○　男　二.
右列上訴人因過失傷害案件，不服本院九十一年度板交簡字第一六七號，中華民國九
十一年一月四日第一審判決（聲請簡易判決處刑案號：九十年度偵字第二○○二一號
），提起上訴，本院管轄之第二審合議庭判決如左：
    主  文
上訴駁回。
    事  實
一、乙○○於民國（下同）九十年七月六日下午五時五十分許，於臺北縣永和市○○
    路三三一號前，欲自其駕駛車號ＣＳ－一五七二號自用小客車之駕駛座下車時，
    應注意汽車向外開啟車門時，應注意前、後方來車及行人，而當時天侯為陰、晨
    光、道路舖裝柏油、路面乾燥、無缺陷，並無不能注意之情事，竟疏於注意，貿
    然開啟車門，適有左後方同向、由陳中南騎乘車號ＯＹＥ－四二三號重型機車，
    後載乘客甲○○駛來，因閃避不及，撞擊上揭汽車右前車門，致使甲○○跌下機
    車，受有右足第五掌骨基底骨折之普通傷害。乙○○於警方到場處理時，主動告
    知其為自用小客車之駕駛人，並接受調查與裁判。
二、案經王被害人甲○○訴由臺北縣警察局永和分局報請臺灣板橋地方法院檢察署檢
    察官偵查後聲請簡易判決處刑。
    理  由
一、右揭時地因貿然開門，致使告訴人甲○○受傷之事實，迭據被告乙○○於警訊、
    檢察官訊問及本院調查審理時坦承不諱，核與證人陳中南及告訴人甲○○指訴車
    禍發生過程相符，並有天主教耕莘醫院永和分院診斷證明書、道路交通事故調查
    報告表各一件與現場照片九幀在卷可稽，是被告前開不利於己之自白，應與事實
    相符。案發當時天侯為陰、晨光、道路舖裝柏油、路面乾燥、無缺陷，有前揭道
    路交通事故調查報告表一件可佐，並無不能注意之情事，被告竟疏於注意，貿然
    開啟車門，致使告訴人甲○○受傷，因此，被告過失行為與告訴人甲○○受傷之
    間，具有相當因果關係。事證明確，被告犯行洵堪認定。
二、核被告乙○○所為，係犯刑法第二百八十四條第一項前段之過失傷害罪。原審認
    被告所犯罪證明確，適用刑事訴訟法第四百四十九條第一項前段、第四百五十四
    條第二項、刑法第二百八十四條第一項前段、第六十二條前段，罰金罰鍰提高標
    準條例第二條規定，量處拘役三十日，如易科罰金以三百元（即新臺幣九百元）
    折算一日，其認事用法均無不合，量刑亦屬妥適。至被告乙○○肇事後，警員前
    往現場處理時，當場承認為肇事人，業據警察丙○○到庭證述明確，並有臺北縣
    警察局偵辦交通事故案件涉嫌人是否自首調查表一件可佐。上訴意旨指摘原審量
    刑過輕及被告自首減刑不當，為無理由，應予駁回。
據上論斷，應依刑事訴訟法第四百五十五條之一第一項、第三項、第三百六十八條，
判決如主文。
本案經檢察官郭緯中到庭執行職務
中　　華　　民　　國　　　九十一　　　年　　　十　　　月　　三十一　　日
　　　　             臺灣板橋地方法院交通法庭
                             審判長法　官  潘　　長　　生
                                   法　官　陳　　靜　　茹
                                   法　官　高　　玉　　舜
右正本證明與原本無異。
本判決不得上訴。
                                   書記官  田　　世　　杰
中　　華　　民　　國　　　九十一　　　年　　　十　　　月　　三十一　　日
